【裁判字號】    92,交訴,71
【裁判日期】    921128
【裁判案由】    業務過失致死
【裁判全文】
臺灣新竹地方法院刑事判決                          九十二年度交訴字第七一號
    公  訴  人  臺灣新竹地方法院檢察署檢察官
    被      告  甲○○
右列被告因過失致死案件，經檢察官提起公訴（九十二年度偵字第三八四七號），本
院，本院依簡式審判程序判決如左：
    主  文
甲○○從事業務之人，因業務上之過失致人於死，處有期徒刑陸月，如易科罰金，以
佰元折算壹日。緩刑年。
    事  實
一、甲○○每日駕駛車輛載運消防灑水系統之維修、拆卸工具前往建築工地以從事消
    防工程，屬於以駕駛車輛為輔助業務，為從事業務之人，其於民國九十二年五月
    三十日下午三時三十分許，駕駛公司提供之車號五Ｊ─九四七六號客貨兩用車，
    沿新竹市○○路由東往西方向行駛，行經光復路與介壽交岔路口處，正欲左轉駛
    入介壽路時，本應注意車前狀況及交岔路口處人車動態，並隨時採取必要之安全
    措施，而依當時天候晴、日間自然光線充足、柏油路面乾燥、無缺陷、道路無障
    礙物、視距良好等情狀，並無不能注意之情事，竟疏未注意車前狀況及穿越介壽
    路之行人動態，猶貿然自光復路左轉駛入介壽路，適萬浩然在距離行人穿越道約
    六點二公尺處，正徒步穿越介壽路，甲○○駕車煞避不及，該車右前保險桿撞及
    萬浩然倒地，致萬浩然受有頭部及胸部鈍力損傷而不治死亡。甲○○則於駕車肇
    事後、犯罪未被發覺前，在肇事現場等候，向有偵查犯罪職權之公務員即新竹市
    警察局第二分局關東橋派出所警員鐘新騰坦承犯行並接受裁判。
二、案經萬浩然之子丙○○訴由新竹市警察局第二分局報請臺灣新竹地方法院檢察署
    檢察官相驗後偵查起訴。
    理  由
一、本件被告所犯過失致死罪，係非死刑、無期徒刑、最輕本刑為三年以上有期徒刑
    之罪，被告於本院準備程序進行中，就被訴事實為有罪之陳述，經本院合議庭認
    合於刑事訴訟法第二百七十三條之一第一項之規定，裁定進行簡式審判程序，合
    先敘明。
二、右揭犯罪事實，業據被告甲○○於警、偵訊中及本院審理時均坦承不諱，並有新
    竹市警察局第二分局道路交通事故現場圖、調查報告表、現場照片十七幀、馬偕
    紀念醫院診斷證明書在卷可稽。而被害人萬浩然確因本件車禍肇致死亡，業經臺
    灣新竹地方法院檢察署檢察官督同法醫師相驗屬實，製有勘驗筆錄、相驗屍體證
    明書、驗斷書各一紙、及相驗照片十五幀在卷可憑。
三、按汽車行駛時，駕駛人應注意車前狀況，並隨時採取必要之安全措施，道路交通
    安全規則第九十四條第三項定有明文。被告於前開時、地駕車行駛時，本應遵守
    上述交通安全之規定，且依道路交通事故調查報告表載明，當時天候晴、日間自
    然光線充足、柏油路面乾燥、無缺陷、道路無障礙物、視距良好等情狀，並無不
    能注意之情事，參諸被告於偵訊中供承：肇事當時正在注意介壽路對向車道來車
    等語（見相字第二五六號卷第三十一頁），可認被告確實殊未注意穿越介壽路之
    行人動態，其仍貿然自光復路左轉駛入介壽路肇事，被告自有過失。雖被害人萬
    浩然未行走在行人穿越道上穿越馬路，亦有過失，然此不能解免被告之責任。再
    者，本件被害人死亡確因被告之過失所致，是被告之過失行為與被害人之死亡結
    果間，具有相當因果關係，從而，本案事證已臻明確，被告過失致死犯行，堪予
    認定，自應依法予以論科。
四、被告甲○○每日駕駛車輛載運消防灑水系統之維修、拆卸工具前往建築工地以從
    事消防工程，屬於以駕駛車輛為輔助業務，為從事業務之人，其駕車肇事，核犯
    刑法第二百七十六條第二項之業務過失致死罪。又被告於犯罪未被有偵查權之機
    關或公務員發覺前，向到場處理警員即新竹市警察局第二分局關東橋派出所警員
    鐘新騰坦承犯行並接受裁判之情，業據到場處理警員以公務電話向本院陳明，有
    本院公務通知、查詢電話紀錄表在卷足憑，是認被告有接受裁判之意思甚明，符
    合自首之規定，應依刑法第六十二條前段規定減輕其刑。爰審酌被告駕車轉彎時
    未注意車前狀況及穿越介壽路之行人動態致肇事，而被害人在設有行人穿越道一
    百公尺範圍內，並未行走在行人穿越道而穿越馬路，亦有過失，併審及被告與被
    害人家屬即大陸地區人士丙○○、萬聚申、萬翠芬達成民事和解，有本院民事庭
    核定之新竹市東區調解委員會調解書在卷足憑，暨被告犯罪後態度坦承一切犯行
    堪認態度良好等一切情狀，量處如主文所示之刑，併諭知易科罰金之折算標準。
    末查，被告未曾受有期徒刑以上刑之宣告，有臺灣新竹地方法院檢察署刑案資料
    查註紀錄表及臺灣高等法院被告全國前案紀錄表在卷足按，其因一時失慮致罹刑
    章，犯罪後坦承犯行，態度良好，經此次偵審程序，當知所警惕，信無再犯之虞
    ，本院認其所受宣告之刑以暫不執行為適當，故併予宣告緩刑三年，以啟自新。
五、據上論斷，應依刑事訴訟法第二百七十三條之一第一項、第二百九十九條第一項
    前段，刑法第二百七十六條第二項、第六十二條前段、第四十一條第一項前段、
    第七十四條第一款，罰金罰鍰提高標準條例第一條前段、第二條，判決如主文。
本案經檢察官乙○○到庭執行職務。
中      華      民      國    九十二    年     十一     月    二十八    日
                                      臺灣新竹地方法院交通法庭
                                          法    官  黃  美  文
右正本證明與原本無異。
如不服本判決，應於判決送達後十日內向本院提出上訴狀( 應附繕本 )，上訴於
臺灣高等法院。
                                          書 記 官  陳  秀  子
中      華      民      國    九十二    年     十一     月    二十八    日
附錄論罪科刑法條：
刑法第二百七十六條：
因過失致人於死者，處二年以下有期徒刑、拘役或二千元以下罰金。
從事業務之人，因業務上之過失犯前項之罪者，處五年以下有期徒刑或拘役，得併科
三千元以下罰金。


司法院資訊處製作；財團法人民間司法改革基金會備份。
